臺灣彰化地方法院刑事附帶民事訴訟判決
110年度原附民字第8號
原      告  
兼  下一人
訴訟代理人  文品傑
原      告  文品昕
被      告  楊坤玄
                    （現於法務部○○○○○○○○○○○執行中）
            簡長琳
上列被告因本院110年度原訴字第16號加重詐欺等案件，經原告
提起附帶民事訴訟，請求損害賠償，本院判決如下：
    主      文
一、被告應連帶給付原告文品傑新臺幣八萬九千九百七十元，及
    自民國一百一十年十月二十三日起，至清償日止，按週年利
    率百分之五計算之利息。
二、被告應連帶給付原告文品昕新臺幣四萬八千一百二十三元，
    及自民國一百一十年十月二十三日起，至清償日止，按週年
    利率百分之五計算之利息。
三、判決第一項得假執行，但被告如以新臺幣八萬九千九百七十
    元為原告文品傑預供擔保，得免為假執行。
四、本判決第二項得假執行，但被告如以新臺幣四萬八千一百二
    十三元為原告文品昕預供擔保，得免為假執行。
    事實及理由
一、訴狀送達後，原告不得將原訴變更或追加他訴。但請求之基
    礎事實同一者、擴張或減縮應受判決事項之聲明者，不在此
    限，且不變更訴訟標的，而補充或更正事實上或法律上之陳
    述者，非為訴之變更或追加，民事訴訟法第255條第1項第2
    款、第3款、第256條分別定有明文。經查：
　㈠原告文品傑起訴主張依侵權行為之法律關係，被告楊坤玄、
    簡長琳應負連帶損害賠償之責，並起訴聲明請求：「㈠被告
    楊坤玄、簡長琳應連帶給付原告文品傑8萬9,970元，及自本
    件起訴狀繕本送達翌日起至清償日止，按年息百分之5計算
    之利息；㈡訴訟費用由被告連帶負擔；㈢願供擔保請准宣告假
    執行。」嗣原告文品傑更正訴之聲明為：「㈠被告楊坤玄、
    簡長琳應連帶給付原告8萬9,970元，及自民國110年10月23
    日起至清償日止，按年息百分之5計算之利息；㈡訴訟費用由
    被告連帶負擔；㈢願供擔保請准宣告假執行。」
　㈡原告文品昕起訴主張依侵權行為之法律關係，被告楊坤玄、
    簡長琳應負連帶損害賠償之責，並起訴聲明請求：「㈠被告
    楊坤玄、簡長琳應連帶給付原告文品昕（起訴狀誤載為文品
    傑）新臺幣（下同）4萬8,123元，及自本件起訴狀繕本送達
    翌日起至清償日止，按年息百分之5計算之利息；㈡訴訟費用
    由被告連帶負擔；㈢願供擔保請准宣告假執行。」嗣原告文
    品昕更正訴之聲明為：「㈠被告楊坤玄、簡長琳應連帶給付
    原告4萬8,123元，及自民國110年10月23日起至清償日止，
    按年息百分之5計算之利息；㈡訴訟費用由被告連帶負擔；㈢
    願供擔保請准宣告假執行。」
  ㈢原告文品傑、文品昕上開訴之聲明之變動，與上開規定相符
    ，先予指明。 
二、原告之主張與聲明：
　㈠原告文品傑起訴主張（略以）：被告楊坤玄、簡長琳為詐欺
    集團之成員，共同以購物取消扣款為由，詐騙原告文品傑，
    原告文品傑因而受騙，於110年1月3日，分別匯款2萬9,985
    元、2萬9,985元、3萬元至指定的人頭帳戶內，該帳戶隨即
    遭被告二人提領，原告文品傑因而受有8萬9,970元之損害，
    爰依據共同侵權行為請求被告楊坤玄、簡長琳連帶賠償，並
    聲明：被告楊坤玄、簡長琳應連帶給付原告8萬9,970元，及
    自110年10月23日起至清償日止，按年息百分之5計算之利息
    ；㈡訴訟費用由被告連帶負擔；㈢願供擔保請准宣告假執行等
    語。
  ㈡原告文品昕起訴主張（略以）：被告楊坤玄、簡長琳為詐欺
    集團之成員，共同以購物取消扣款為由，詐騙原告文品昕，
    原告文品昕因而於110年1月3日受騙匯款4萬8,123元，至人
    頭帳戶內，該帳戶隨即遭被告二人提領，原告文品昕因而受
    有損害，爰依據共同侵權行為請求被告楊坤玄、簡長琳連帶
    賠償，並聲明：被告楊坤玄、簡長琳應連帶給付原告4萬8,1
    23元，及自110年10月23日起至清償日止，按年息百分之5計
    算之利息；㈡訴訟費用由被告連帶負擔；㈢願供擔保請准宣告
    假執行等語。
三、被告之答辯與聲明：
　㈠被告楊坤玄於本院審理時陳稱：我目前因案執行中，無法賠
    償給原告文品昕、文品傑，但我願意賠償本案的犯罪所得，
    並聲明：原告文品昕、文品傑之訴駁回等語。
  ㈡被告簡長琳於本院審理時陳稱：本案並不是我去詐騙原告文
    品昕、文品傑，並聲明：原告文品昕、文品傑之訴駁回，願
    供擔保請准宣告免為假執行等語。
四、本院之判斷：
  ㈠附帶民事訴訟之判決，應以刑事訴訟判決所認定之事實為據
    ，刑事訴訟法第500條前段定有明文。原告文品傑、文品昕
    主張被告楊坤玄、簡長琳有上開詐欺之不法行為，而故意共
    同侵害其權利，致其受有財產上損害之事實，業經本院以11
    0年度原訴字第16號刑事判決認定屬實，應認原告文品傑、
    文品昕上開主張為真實，本院即以之為判決基礎。
  ㈡因故意或過失，不法侵害他人之權利者，負損害賠償責任；
    數人共同不法侵害他人之權利者，連帶負損害賠償責任，民
    法第184條第1項前段、第185條第1項前段分別定有明文。本
    件被告楊坤玄、簡長琳及其他詐欺集團詐取原告文品傑、文
    品昕金錢之行為，致原告文品傑、文品昕分別受有8萬9,970
    元、4萬8,123元之財產上損害，則原告文品傑、文品昕依侵
    權行為之法律關係，就此所為主張，即屬有據，可以准許。
  ㈢因回復原狀而應給付金錢者，自損害發生時起，加給利息。
    遲延之債務，以支付金錢為標的者，債權人得請求依法定利
    率計算之遲延利息；應付利息之債務，其利率未經約定，亦
    無法律可據者，週年利率為百分之5，民法第213條第2項、
    第233條第1項本文及第203條分別定有明文。本件被告楊坤
    玄、簡長琳侵害原告文品傑、文品昕之財產權，依據前揭說
    明，原告文品傑、文品昕併請求被告楊坤玄、簡長琳自110
    年10月23日起至清償日止，按年息5％計算之利息，應有理由
    。
五、本件原告文品傑、文品昕勝訴部分，係所命給付金額未逾50
    萬元之判決，依刑事訴訟法第490條第10款準用民事訴訟法
    第389條第1項第5款之規定，應依職權宣告假執行，且另依
    民事訴訟法第392條第2項規定，依被告簡長琳之聲請及依職
    權，宣告被告楊坤玄、簡長琳得預供擔保而免為假執行。
六、本件原告提起刑事附帶民事訴訟，依法免納裁判費，且於本
    院審理期間，亦無其他訴訟費用之支出，故無訴訟費用分擔
    之問題，爰不為訴訟費用負擔之諭知。
七、依刑事訴訟法第502條第2項、第491條第10款、民事訴訟法
    第389條第1項第5款、第392條第2項，判決如主文。
中　　華　　民　　國　　111 　年　　5 　　月　　9 　　日
                  刑事第五庭  審判長法  官  周淡怡
　　　　　　　　　                  法  官  李淑惠
　　　　　　　　　                  法  官  陳德池
以上正本證明與原本無異。　　　　　　　　　　　　　
如對本判決上訴須於判決送達後20日內向本院提出上訴狀。
中　　華　　民　　國　　111 　年　　5 　　月　　10　　日
                                    書記官  陳孟君